# 公司将持有的子公司股权转给子公司员工持股平台形成的资本公积列报

提问人：奔跑城里 时间：2020-04-12 08:05:27
版主您好：
公司将持有的子公司的股权转给子公司员工持股平台（合伙企业），该合伙人企业的普通合伙人为公司实际控制人之子；股权转让价格低于公司持股成本形成的资本公积（负数）在股东权益变动表列报在“股份支付计入股东权益的金额”，还是在“其他”？
公司将子公司股权转让给合伙企业后，立即将该股权授予被激励对象，因股份支付导致母公司的资本公积变动，该变动在股东权益变动表列报在“股份支付计入股东权益的金额”，还是在“其他”？

回答人：chenyiwei
这种情况对本公司个别报表层面而言应属于现金结算的股份支付。由于本企业是子公司的股东，故相当于本企业为子公司承担了股份支付费用，实际结果相当于按照转让价格借记银行存款，贷记长期股权投资。对本公司的个别报表层面不应有资本公积和损益影响。
在合并报表层面，就是按照一般的权益结算股份支付处理。